# 请教陈老师对该问题的解答？谢谢。

提问人：yemingzhu1980 时间：2014-12-05 15:20:55
B公司为A公司的全资子公司，C公司为B的全资子公司，A的股东全部为国有，请问可以将C公司划拨给A公司作为其全资子公司，A和B公司账务如何处理？谢谢！ 答：B公司：借：资本公积，贷：长期股权投资—C A公司：借：长期股权投资—C，贷：长期股权投资—B
上面的回答是陈老师以前的回答，麻烦陈老师，解释一下标红的部分好吗，我不明白，谢谢指点。

回答人：chenyiwei
1 、对B公司而言，将其一项投资资产（对C公司的股权投资及其对应的净资产份额）转给母公司，可看作对权益持有者的分配，直接冲减权益； 2 、相对应地，对母公司A而言，相当于以非货币资产的形式从子公司收回部分投资，所以贷记“长期股权投资——B”。